臺灣板橋地方法院刑事判決　　　　　　　94年度訴字第1707號
公　訴　人　臺灣板橋地方法院檢察署檢察官
被　　　告　甲○○
上列被告因違反毒品危害防制條例案件，經檢察官提起公訴（94
年度毒偵字第3901號），本院依簡式審判程序，判決如下：
    主  文
甲○○連續施用第一級毒品，累犯，處有期徒刑壹年貳月，扣案
第一級毒品海洛因貳小包（淨重共計貳柒點伍伍公克）沒收銷燬
。
    事  實
一、甲○○前曾因施用第一級毒品海洛因、第二級毒品安非他命
    案件，經同法院裁定送臺灣基隆看守所附設勒戒處所觀察、
    勒戒後，認有繼續施用毒品之傾向，由臺灣基隆地方法院以
    91年度毒聲字第989 號裁定令入戒治處所施以強制戒治1 年
    ，嗣經同法院以92年度毒聲字第131 號裁定停止戒治，所餘
    戒治期間付保護管束，復因違反保護管束應遵守事項情節重
    大，又經同法院以92年度毒聲字第553 號裁定撤銷停止戒治
    ，令入戒治處所再施以強制戒治，於民國93年8 月11日執行
    強制戒治期滿執行完畢，又於92年6 月2 日因違反毒品危害
    防制條例案件，經同院以92年度易字第90號判處有期徒刑5
    月確定，接續執行後，於94年1 月12日執行完畢而釋放。詎
    仍不知悔改，竟基於施用第一級毒品之概括犯意，自94年4
    月30日某時起至同年9 月1 日晚間某時止，在其臺北縣土城
    市○○路○ 段7 巷8 號11樓之住處、基隆市友人之住處內等
    地，以將海洛因摻入香煙中點燃香煙或皮下注射之方式，連
    續施用第一級毒品海洛因多次，嗣於同年5 月31日14時許，
    在國道三號公路北向72公里處為警查獲，並扣得第一級毒品
    海洛因2 包（淨重共計27.55 公克），而查知上情。
二、案經內政部警政署國道公路警察局第六警察隊報告臺灣桃園
    地方法院檢察署經呈請臺灣高等法院檢察署令轉臺灣板橋地
    方法院檢察署檢察官偵查起訴並移送併辦。本院於準備程序
    進行中，甲○○就被訴事實為有罪之陳述，經告知簡式審判
    程序之旨，並聽取各當事人之意見後，裁定進行簡式審判程
    序。
    理  由
一、上揭犯罪事實，業據被告甲○○於本院審理時坦承不諱，且
    其為警查獲時所採集之尿液經送檢驗後，確呈鴉片類陽性反
    應，此有臺灣尖端先進生技醫藥股份有限公司濫用藥物檢驗
    報告、國道公路警察局第六警察隊94年5 月份移送煙毒麻醉
    藥品人犯尿液檢檢體編號對照表各1 份、扣押物照片1 張在
    卷可稽。又扣案之海洛因2 包，經鑑驗後認為含第一級毒品
    海洛因成分，合計淨重27.55 公克，有法務部調查局鑑定通
    知書可按，足認被告上揭施用第一級毒品之自白與事實相符
    ，堪予採信。又被告曾因施用第一級毒品海洛因、第二級毒
    品安非他命案件，經臺灣基隆地方法院裁定送臺灣基隆看守
    所附設勒戒處所觀察、勒戒後，認有繼續施用毒品之傾向，
    由同法院以91年度毒聲字第989 號裁定令入戒治處所施以強
    制戒治1 年，嗣經評定戒治處遇成效為合格，無繼續執行強
    制戒治之必要，由同法院以92年度毒聲字第131 號裁定停止
    戒治，所餘戒治期間付保護管束，復因違反保護管束應遵守
    事項情節重大，又經同法院以92年度毒聲字第553 號裁定撤
    銷停止戒治，令入戒治處所再施以強制戒治，於93年8 月11
    日執行強制戒治期滿後，經接續執行另案有期徒刑，於94年
    1 月12日執行完畢而釋放，亦有臺灣高等法院被告前案紀錄
    表、臺灣基隆地方法院檢察署檢察官93年度戒毒偵字第50號
    不起訴處分書檢索列印畫面附卷可稽，是其於強制戒治執行
    完畢釋放後，5 年內再犯毒品危害防制條例第10條之罪，事
    證明確，犯行洵堪認定，自應依法論科。
二、查海洛因為毒品危害防制條例第2 條第2 項第1 款明定之第
    一級毒品，不得持有、施用，核被告所為，係犯毒品危害防
    制條例第10條第1 項之施用第一級毒品罪。至其施用前後持
    有第一級毒品海洛因之低度行為，應為施用之高度行為所吸
    收，不另論罪。被告先後多次施用第一級毒品海洛因之犯行
    ，時間緊接，所犯構成要件相同，顯係基於概括犯意反覆為
    之，為連續犯，應依刑法第56條規定論以一罪，並加重其刑
    。被告上開自94年4 月30日某時起至同年9 月1 日晚間某時
    止連續施用第一級毒品海洛因犯行，除94年5 月27日1 時許
    施用犯行部分外，未據起訴書敘及，然此部分與業經起訴部
    分有連續犯之裁判上一罪關係，為起訴效力所及，本院自應
    併予審究，附此敘明。被告前曾於92年6 月2 日因違反毒品
    危害防制條例案件，經臺灣基隆地方法院以92年度易字第90
    號判處有期徒刑5 月確定，於94年1 月11日執行完畢，有臺
    灣高等法院被告前案紀錄表在卷可參，其於有期徒刑執行完
    畢後，5 年內再犯本件有期徒刑以上之罪，為累犯，應依刑
    法第47條之規定遞予加重其刑。爰審酌被告前有施用毒品等
    多次前科，顯示素行不佳，屢經判處徒刑，並經觀察、勒戒
    、強制戒治，甫出監竟旋即再犯，且查獲之毒品數量甚多，
    驗尿結果復顯示毒品濃度甚高，顯然毒癮甚為深重，經警查
    獲後，明知有案在身，竟仍持續施用，顯然刑事追訴程序並
    無警惕遏阻之效，被告屢犯不改，其惡習未能確實斷除，自
    應施以相當之刑罰，以期收教化遏止之效，不容輕縱，兼衡
    其犯後於本院審理時自知事證明確，未再多為無謂辯解而坦
    認犯行，且其犯行主要係危害自身，於他人尚無明顯重大之
    直接危害等一切情狀，量處如主文所示之刑，以示懲儆。扣
    案之海洛因2 包（合計淨重27.55 公克，包裝袋為盛裝之物
    無從完全析離），為查獲之毒品，又被告自承上開毒品為其
    所有並供吸食所用之物，應依毒品危害防制條例第18條第1
    項規定諭知沒收銷燬。
據上論斷，應依刑事訴訟法第273 條之1 第1 項、第299 條第1
項前段，毒品危害防制條例第10條第1 項、第23條第2 項、第18
條第1 項前段，刑法第11條前段、第56條、第47條，判決如主文
。
本案經檢察官靳開聖到庭執行職務。
中　　華　　民　　國　　94　　年　　9 　　月　　26　　日
                    刑事第六庭  法  官  王偉光
以上正本證明與原本無異
如不服本判決應於送達後10日內向本院提出上訴狀
                                書記官　陳怡君
中　　華　　民　　國　　94　　年　　9 　　月　　28　　日
附錄本案論罪科刑法條全文
毒品危害防制條例第十條
施用第一級毒品者，處六月以上五年以下有期徒刑。
施用第二級毒品者，處三年以下有期徒刑。
